【裁判字號】    99,撤緩,133
【裁判日期】    990608
【裁判案由】    聲請撤銷緩刑
【裁判全文】
臺灣板橋地方法院刑事裁定            99年度撤緩字第133號
聲  請  人  臺灣板橋地方法院檢察署檢察官
受  刑  人  甲○○
上列受刑人因妨害自由案件（臺灣士林地方法院99年度審簡字第
1 號），經聲請人聲請撤銷緩刑之宣告（99年度執聲字第1778號
），本院裁定如下：
    主  文
聲請駁回。
    理  由
一、聲請意旨略以：受刑人甲○○因妨害自由案件，經臺灣士林
    地方法院以99年度審簡字第1 號判決判處拘役50日、40日，
    ，如易科罰金，均以新臺幣1,000 元折算1 日，應執行拘役
    70日，如易科罰金，以新臺幣1,000 元折算1 日，緩刑2 年
    （聲請書僅敘明判處拘役70日，且未敘明易科罰金之折算標
    準），緩刑2 年，於民國99年2 月22日確定。詎受刑人於緩
    刑前之98年5 月6 日，以強暴脅迫妨害人行使權利，故意另
    犯強制罪（聲請書疏未敘明「故意」之要件），而在前開緩
    刑期間內，經臺灣士林地方法院以98年度審簡字第1162號判
    決判處罰金3,000 元，如易服勞役，以新臺幣1,000 元折算
    1 日，緩刑2 年（聲請書疏未敘明易服勞役之折算標準及緩
    刑之宣告），於99年2 月22日確定。核受刑人所為，足認其
    不知悔悟自新，原宣告之緩刑難收其預期效果，而有執行刑
    罰之必要，合於刑法第75條之1 第1 項第1 款所定撤銷緩刑
    宣告之原因，爰依刑事訴訟法第476 條規定聲請撤銷其緩刑
    之宣告等語。
二、按受緩刑之宣告，而於緩刑前因故意犯他罪，而在緩刑期內
    受6 月以下之有期徒刑、拘役或罰金之宣告確定者，足認原
    宣告之緩刑難收其預期效果，而有執行刑罰之必要者，得撤
    銷其宣告，刑法第75條之1 第1 項第1 款定有明文。考本條
    文前於94年2 月2 日增訂立法意旨略以：關於緩刑之撤銷，
    現行法第75條第1 項固已設有2 款應撤銷之原因；至得撤銷
    緩刑之原因，則僅於保安處分章內第93條第3 項與撤銷假釋
    合併加以規定，體例上不相連貫，實用上亦欠彈性，爰參酌
    德國及奧地利現行立法例增訂得撤銷緩刑之原因，其中現行
    關於緩刑前或緩刑期間故意犯他罪，而在緩刑期內受得易科
    罰金之有期徒刑之宣告者，列為應撤銷緩刑之事由，因認過
    於嚴苛，而排除第75條應撤銷緩刑之事由，移列至得撤銷緩
    刑事由，俾使法官依被告再犯情節，而裁量是否撤銷先前緩
    刑之宣告。其次，如有前開事由，但判決宣告拘役、罰金時
    ，可見行為人仍未見悔悟，有列為得撤銷緩刑之事由，以資
    彈性適用，爰於第1 項第1 款、第2 款增訂之。且本條採用
    裁量撤銷主義，賦予法院撤銷與否之權限，特於第1 項規定
    實質要件為「足認原宣告之緩刑難收其預期效果，而有執行
    刑罰之必要」，供作審認之標準。亦即於「得」撤銷緩刑之
    情形，法官應依職權本於合目的性之裁量，妥適審酌被告所
    犯前後數罪間，關於法益侵害之性質、再犯之原因、違反法
    規範之情節是否重大、被告主觀犯意所顯現之惡性及其反社
    會性等情，是否已使前案原為促使惡性輕微之被告或偶發犯
    、初犯改過自新而宣告之緩刑，已難收其預期之效果，而確
    有執行刑罰之必要，此與刑法第75條第1 項所定二款要件有
    一具備，即毋庸再行審酌其他情狀，應逕予撤銷緩刑之情形
    不同，先予敘明。
三、經查：受刑人因妨害自由案件，經臺灣士林地方法院以99年
    度審簡字第1 號判決判處拘役50日、40日，如易科罰金，均
    以新臺幣1,000 元折算1 日，應執行拘役70日，如易科罰金
    ，以新臺幣1,000 元折算1 日，緩刑2 年（下稱第1 次緩刑
    ），於99年2 月22日確定，其緩刑期間自99年2 月22日起至
    101 年2 月21日止。詎受刑人於前開緩刑前之98年5 月6 日
    ，故意犯刑法第304 條第1 項之強制罪，而在前開緩刑期內
    ，經臺灣士林地方法院於99年1 月14日以98年度審簡字第11
    62號判決判處罰金新臺幣3,000 元，如易服勞役，以新臺幣
    1,000 元折算1 日，緩刑2 年（下稱第2 次緩刑），於99年
    2 月22日確定等情，有上揭刑事判決及臺灣高等法院被告前
    案紀錄表在卷可憑，固足認受刑人於前開第1 次緩刑期前，
    故意另犯強制罪，並於前開緩刑期內，經臺灣士林地方法院
    以99年度審簡字第1162號判決判決罰金新臺幣3,000 元，如
    易服勞役，以新臺幣1,000 元折算1 日，然受刑人於該次強
    制犯行部分，亦經判決再次宣告緩刑2 年確定，此核與刑法
    第75條之1 第1 項第1 款所定之「緩刑前因故意犯他罪，而
    在緩刑期內受6 月以下有期徒刑、拘役或罰金之宣告確定者
    」所定宣告得撤銷緩刑之要件，尚有不符之處，是聲請人疏
    未查明受刑人於第1 次緩刑期前，另犯之強制罪部分，亦經
    判決宣告緩刑，而非單純受罰金之宣告確定，而認符合刑法
    第75條之1 第1 項第1 款之要件，尚有誤會。再者，縱如聲
    請意旨所言，認形式上符合刑法第75條之1 第1 項第1 款所
    定之於緩刑前因故意犯他罪，而在緩刑期內受罰金之宣告確
    定，然就是否有前開規定之足認前開緩刑之宣告難收其預期
    效果，而有執行刑罰之必要，乃須衡酌相關情況決定之。查
    受刑人係因一時失慮而觸犯上開強制罪之犯行，犯後已坦承
    犯行，並與被害人達成和解，且該次犯罪亦經法院宣告緩刑
    確定等情，業經原審調查屬實，並記載於上開該案判決書明
    確，可見其犯罪情節輕微，尚難僅因受刑人有在緩刑期前犯
    罪，而於緩刑期內受罰金之宣告，即遽認受刑人未見悔悟自
    新，而有上開緩刑之宣告難收其預期效果之情形，況聲請人
    亦未舉出具體事證以證明受刑人受上開拘役宣告確定，可認
    原宣告之緩刑難收其預期效果，而有執行刑罰之必要之情形
    。是聲請人之聲請於法尚有未合，容無理由，應予駁回。
四、依刑事訴訟法第220 條規定，裁定如主文。
中    華    民    國    99    年    6     月    8     日
                  刑事第十九庭  法  官  鄧雅心
以上正本證明與原本無異。
如不服本裁定應於送達後5 日內向本院提出抗告狀。
                                書記官  王小芬
中    華    民    國    99    年    6     月    8     日

司法院資訊處製作；財團法人民間司法改革基金會備份。
